臺灣高等法院臺南分院民事裁定　　　　　 96年度抗字第268號
抗　告　人　甲○○
即債 權 人
相　對　人　乙○○○即黃秀月.
即債 務 人
上列抗告人因與相對人間給付票款強制執行事件，對於中華民國
96年8月2日台灣台南地方法院（95年度執字第48933號）所為裁
定提起抗告，本院裁定如下：
      主    文
抗告駁回。
抗告程序費用新台幣壹仟元由抗告人負擔。
      理    由
一、抗告意旨略以：原法院進行第2次拍賣時，僅因抗告人疏漏
    未登報即予撤銷執行，有違公平及比例原則，且原法院未再
    限期明確通知未刊登即予撤銷執行，侵害抗告人權益至鉅。
    是逾期未刊登報紙，並非當然影響強制執行程序之進行，原
    法院仍應明確告知執行撤銷之效果。爰提起抗告，請准改期
    拍賣，以維權益。此外，本件係有執行名義者，原法院亦得
    發給債權憑證以資作為日後執行，可予免繳納執行費，以緩
    和抗告人受不利益之影響，亦無礙強制執行程序之進行，併
    為呈明云云。
二、按強制執行程序，債權人於執行程序中應為一定必要之行為
    ，無正當理由而不為，經執行法院再定期限命為該行為，無
    正當理由逾期仍不為者，致不能進行時，執行法院得以裁定
    駁回其強制執行之聲請，並於裁定確定後，撤銷已為之執行
    處分，強制執行法第28條之1第1款定有明文。又按債權人未
    依執行法院之命令將拍賣公告刊登新聞紙時，執行法院得不
    進行拍賣程序，再定期限命其刊登，如仍未刊登時，得依強
    制執行法第28條之1第1款之規定，裁定駁回其強制執行之聲
    請（司法院司法業務研究會第37期，民事法律專題研究 (十
    七)第176、178頁參照）。蓋民事強制執行之進行恆需債權
    人之一定行為，如債權人之預納執行費用，引導執行人員前
    往查封、鑑價、定期拍賣財產‥‥‥公告、登報等均是，此
    為債權人應為一定必要之行為，債權人若不為此一定行為，
    執行程序即難開始或繼續進行，故如債權人無正當理由而不
    為，經執行法院再定期限命為該行為，無正當理由逾期仍不
    為致不能進行強制執行，執行法院自得駁回其強制執行之聲
    請，又強制執行之拍賣，不動產應由執行法院將拍賣公告先
    期公告，並應揭示於執行法院及不動產所在地鄉鎮市區公所
    ，如當地有公報或新聞紙者，並應登載，強制執行法第81條
    、第84條亦分別定有明文，此乃為使強制執行程序公開並廣
    為周知，以便應買人能參與投標，提高拍賣金額，以保障債
    權人、債務人之強制規定，債權人自應依執行法院之命令，
    將拍賣公告登載於公報，此亦為債權人前開應為一定必要之
    行為之一。
三、本件經查：原執行法院指定於民國（下同）96年6月7日執行
    第2次拍賣，然抗告人未依原法院之通知將拍賣公告刊登於
    新聞紙，致原法院公告停止拍賣程序（見原審95執48933號
    卷第106、108、111、116頁）。嗣原法院重新指定於96年7
    月5日再執行第2次拍賣，並通知抗告人於拍賣日前10日將該
    公告刊登於新聞紙，惟抗告人仍未於期限內，將所登新聞報
    紙及收費單一併送交執行法院，致該次拍賣程序再停止一次
    （見同上卷第118、126、130、135頁）。抗告人連續2次無
    正當理由拒絕依法為強制執行所需之一定行為，致拍賣程序
    無法進行，揆諸前揭說明，則原法院依據強制執行法第28條
    之1第1款之規定，駁回抗告人強制執行之聲請，於法並無不
    合。抗告人猶執前詞，指摘原裁定不當認無礙強制執行程序
    ，請准許改期拍賣云云，求為廢棄改判，為無理由，應予駁
    回。
四、又按債務人無財產可供強制執行，或雖有財產經強制執行後
    所得之數額仍不足清償債務時，執行法院應命債權人於1個
    月內查報債務人財產。債權人到期不為報告或查報無財產者
    ，應發給憑證，交債權人收執，載明俟發見有財產時，再予
    強制執行；債權人聲請執行，而陳明債務人現無財產可供執
    行者，執行法院得逕行發給憑證，強制執行法第27條亦有明
    文。本件抗告人另謂：本件原法院亦得發給債權憑證以資作
    為日後執行云云；惟查本件係因抗告人迭未依法院執行命令
    登報，將登報之新聞報紙、收費單一併提出執行法院，致原
    執行法院裁定駁回其強制執行之聲請，而是否核發債權憑證
    ，須另依上開強制執行法第27條規定辦理，應由抗告人另向
    執行法院聲請，非本件所得審酌，併予敘明。
據上論結，本件抗告為無理由，爰依強制執行法第30條之1、民
事訴訟法第495條之1第1項、第449條第1項、第95條、第78條，
裁定如主文。
中　　華　　民　　國　　96　　年　　10　　月　　12　　日
                  民事第三庭  審判長法　官    陳光秀
                                    法　官    李文賢
                                    法　官    莊俊華
上為正本係照原本作成。
不得再抗告。
中　　華　　民　　國　　96　　年　　10　　月　　12　　日
                                    書記官    吳銘添
